臺灣雲林地方法院民事判決　九十年度勞訴字第八號
　　原　　　告　甲○○
　　被　　　告　興松有限公司
　　法定代理人　乙○○
　　訴訟代理人　丙○○
右當事人間請求給付薪資事件，本院判決如左：
    主　　文
被告應給付原告新台幣柒拾伍萬元及自民國九十年五月十七日起至清償日止，按週年
利率百分之五計算之利息。
訴訟費用由被告負擔。
本判決於原告以新台幣貳拾伍萬元為被告供擔保後，得假執行；但被告如於假執行程
序實施前，以新台幣柒拾伍萬元為原告預供擔保，得免為假執行。
    事　　實
甲、原告方面：
一、聲明：除假執行供擔保金額及准原告供擔保宣告假執行外，餘如主文所示。
二、陳述：
（一）原告前於民國七十一年二月一日至八十六年四月一日，在被告公司擔任總經理
      職務，有離職證明書可稽。原告任職被告公司總經理期間，每月薪資新台幣〔
      下同〕五萬元，自八十五年一月一日起至八十六年三月三十一日止，有一年三
      個月之薪資，計七十五萬元未付，迭經催討無果，為此提起本件訴訟。
（二）對於被告抗辯之陳述：被告公司會計那邊有原告之薪資名冊，原告是退除役軍
      人轉到被告公司上班，每月薪資固定為五萬元，扣掉所得稅後，有時拿現金、
      有時簽發支票給原告，原告是世仁營造有限公司之人頭負責人，因原告與被告
      公司負責人乙○○為朋友，且同一人不能同時擔任兩家營造業負責人，所以原
      告才出名為世仁營造有限公司負責人。原告自八十五年一月一日起，每月薪資
      即為五萬元，原告有到被告公司上班，於八十六年四月一日始離職等語。
三、證據：
（一）興松有限公司離職證明書影本一紙。
（二）存證信函影本三紙。
（三）戶籍謄本一份。
（四）八十五年度至八十七年度綜合所得稅納稅證明書。
（五）八十三年度至八十四年度綜合所得稅結算申報書影本。
（六）聲請訊問證人張素琴。
乙、被告方面：
一、聲明：駁回原告之訴，如受不利判決，願供擔保請准宣告免為假執行。
二、陳述：
（一）原告與被告公司負責人是好朋友，被告公司負責人與原告同時在世仁營造有限
      公司服務，原告為世仁營造有限公司之負責人，被告公司負責人是世仁營造有
      限公司之大股東，原告與被告公司是合夥關係，原告曾經在八十四年間，寫存
      證信函給被告公司，之後就沒有來被告公司上班，原告與被告公司不是僱傭關
      係。
（二）八十三、八十四年間，原告有在被告公司工作，有領薪資，但八十四年以後，
      原告就沒有在被告公司工作，被告沒有給付薪資義務，爰請求駁回原告之訴等
      語。
丙、本院依原告聲請訊問證人張素琴並依職權向財政部台北市國稅局中正稽徵所函調
    原告八十四至八十六年度所得稅申報資料。
    理　　由
一、本件原告起訴主張：其於七十一年二月一日、至八十六年四月一日期間，在被告
    公司擔任總經理職務，原告任職被告公司總經理期間，每月薪資五萬元，被告自
    八十五年一月一日起至八十六年三月三十一日止，有一年三個月薪資未付，為此
    起訴請求被告給付薪資七十五萬元等語；被告則以：原告與被告公司負責人是好
    朋友，被告公司負責人與原告同時在世仁營造有限公司服務，原告為世仁營造有
    限公司之負責人，被告公司負責人是世仁營造有限公司之大股東，原告曾經在八
    十四年間，以存證信函催告後，自此就沒有到被告公司上班，被告沒有給付薪資
    義務，爰請求駁回原告之訴等語，置辯。
二、原告主張之上開事實，已據其提出興松有限公司離職證明書影本、存證信函影本
    、八十五年度至八十七年度綜合所得稅納稅證明書、及八十三年度至八十四年度
    綜合所得稅結算申報書影本等物為憑。被告否認原告於八十五年一月一日起至八
    十六年三月三十一日期間，有到被告公司上班之事，並以上開情詞置辯。茲兩造
    所爭執者，厥以（一）原告是否在被告公司領取薪資。（二）被告是否應支付原
    告八十五年一月一日至八十六年三月三十一日期間之薪資等問題。經查：
（一）原告前任職被告公司總經理職務，為兩造所不爭執，並有離職證明書可稽。原
      告任職被告公司期間，每月薪資為五萬元，復為被告所不否認，並經證人張素
      琴即前任職被告公司會計證稱：其之前在興松公司從事會計工作，認識原告，
      原告當時在興松公司職稱是總經理，在那裡工作約十年左右，每個月都有領薪
      水，都以興松公司名義寄發扣繳憑單給原告，原告在興松公司也有預作薪水名
      冊，按月撥薪，原告在興松公司薪水多少忘了，約四萬或五萬元，詳細數目忘
      了，原告八十四年有寫存證信函，說他不上班了，只記得他寫存證信函之後，
      就沒有上班．．．原告薪水是五萬元，扣除所得稅，實際是領四萬多元等語，
      互核大致相符。參以原告八十三年及八十四年間，均從被告公司領取薪資所得
      ，有中華民國八十三年度、八十四年度綜合所得稅結算申報書可稽。從上開所
      得稅結算申報書記載，原告八十三年度，從被告興松公司領取薪資所得六十五
      萬元，八十四年度從被告興松公司領取薪資所得二十萬元，有上揭所得稅結算
      申報書影本可按。足見原告確實從被告興松公司領取薪資無誤。被告辯稱原告
      與被告公司為合夥關係，沒有在被告公司領取薪資之情，不足採信。
（二）再者，原告主張其在被告公司服務至八十六年四月一日離職，並有其提出之離
      職證明書為憑。被告雖否認原告服務至八十六年四月一日離職。惟查，原告提
      出之離職證明書記載原告任職日期自七十一年二月一日起至八十六年四月一日
      止，有該離職證明書可稽。又原告於八十六年四月十一日、八十七年四月八日
      、八十八年四月十五日分別以存證信函催告被告公司，其存證信函催告主要內
      容有二：(1)給付原告八十六年四月一日離職前一年三個月之薪資。(2)其兼任世
      仁營造有限公司之負責人名義，請求更換他負責人，有上揭存證信函影本足佐
      。從上述存證信函內容觀之，被告既承認原告與被告公司負責人乙○○是好朋
      友，且原告離職後，亟待被告公司將世仁營造有限公司負責人甲○○名義，更
      換為他人，顯見原告確實與被告公司負責人關係密切，否則乙○○自無央請原
      告擔任世仁營造有限公司負責人之理。因此，原告主張其為世仁營造有限公司
      之人頭負責人，應可採信。原告與被告公司負責人關係既屬密切，且八十三年
      度及八十四年度，原告均從被告公司領取薪資，亦有上揭所得稅結算申報書影
      本可佐。而八十五年度及八十六年度所得稅結算申報書，並無被告公司發給薪
      資所得記載，復有該所得稅結算申報書可佐，參以原告離職日期依離職證明書
      記載為八十六年四月一日，且上述三次存證信函，均明確表示八十六年四月一
      日離職前，有一年三個月之薪資未領之事，以當時原告與被告公司負責人乙○
      ○為朋友關係，苟未有一年三月之薪資未付，衡情原告應不致捏造事實請求付
      薪之理。繼者，被告雖辯稱其負責人沒有開離職證明書之事，惟離職證明書已
      清楚記載原告任職起訖日期，並蓋用被告公司章及負責人章，被告對於離職證
      明書上被告公司及負責人章戳之真正，又未否認，且一般公司各部門為因應業
      務需要，分別設職任事，乃眾所皆知之事，每件事物未必均由公司負責人全權
      親自處理。因此，被告空言否認公司負責人沒有開離職證明書等情，自無足取
      。至證人張素琴雖證稱原告自八十四年間寄存證信函給被告後，即未到被告公
      司上班等語。惟查，上述三紙存證信函寄送日期分別為八十六年四月十一日、
      八十七年四月八日、八十八年四月十五日，有存證信函可按。因此，證人張素
      琴證稱原告八十四年寄發存證信函後，即未到公司上班等情，是否時間誤記，
      本非無疑。參以證人張素琴所稱之八十四年寄發存證信函時間，與上述時間不
      合，且無其他事證佐參，此部分證詞，自難遽採。況原告當時兼任世仁營造有
      限公司董事長，以原告與被告公司負責人之友人關係，其上班地點，非必限定
      在被告公司內。因此，若非原告服務至八十六年四月一日，衡情被告公司書立
      之離職證明書，不應為上述記載。綜合上揭事證，原告主張其服務至八十六年
      四月一日離職，有一年三個月薪資未付，計七十五萬元等情，應可採信。
三、從而，原告請求被告給付薪資七十五萬元，及自支付命令聲請狀繕本送達之翌日
    即九十年五月十七日起至清償日止，按週年利率百分之五計算之利息，洵屬有據
    ，應予准許。
四、又本件為給付薪資訴訟，不合民事訴訟法第三百八十九條第一項依職權宣告假執
    行要件。是原告聲請依職權宣告假執行，即屬無據。惟原告提起之訴訟，雖不合
    依職權宣告假執行要件，惟其已聲明宣告假執行，本院乃參考被告陳明願供擔保
    ，聲請宣告免為假執行，爰各酌定相當之擔保金額，分別宣告之。
據上論結，本件原告之訴為有理由，依民事訴訟法第七十八條、第三百九十條第二項
、第三百九十二條，判決如主文。
中　　　華　　　民　　　國　　九十一　　年　　　五　　　月　　  十  　　日
                                    臺灣雲林地方法院民事庭
~B法　　　官　林秋火
右為正本係照原本作成
如對本判決上訴須於判決送達後二十日內向本院提出上訴狀。（須附繕本）
中　　　華　　　民　　　國　　九十一　　年　　　五　　　月　　  十  　　日
~B法院書記官　洪秀虹
